臺灣新北地方法院刑事判決　　　　　　　110年度易字第735號
公　訴　人　臺灣新北地方檢察署檢察官
被　　　告　陳建通



上列被告因妨害自由案件，經檢察官提起公訴（110年度偵字第3
588號），本院判決如下：
    主  文                                              
陳建通犯侵入他人住宅罪，處拘役50日，如易科罰金，以新臺幣
1千元折算1日。
    事  實
    陳建通因愛慕彭琇琳，先前已多次糾纏彭琇琳，本次為接近
    彭琇琳，竟基於侵入他人住宅之犯意，先冒用彭琇琳之名義
    點外送飲料給彭琇琳，再於民國109年12月24日21時20分許
    ，未經社區住戶之同意，利用外送員獲准進入社區之機會尾
    隨外送員進入彭琇琳居住之新北市新莊區住處所在社區（地
    址詳卷），並於同日21時25分許，搭乘電梯至彭琇琳居住之
    樓層，以此方式侵入他人住宅。嗣經彭琇琳報警處理，員警
    乃於同日21時30分許前往現場以現行犯之名義逮捕陳建通，
    而悉上情。
    理  由                                              
壹、程序部分
    被告陳建通所犯，並非死刑、無期徒刑、最輕本刑為3年以
    上有期徒刑之罪，或高等法院管轄第一審之案件，且於準備
    程序進行中，被告就被訴事實為有罪之陳述，經告知簡式審
    判程序之旨，並聽取檢察官、被告之意見後，本院裁定改行
    簡式審判程序，是本案之證據調查，依刑事訴訟法第273條
    之2規定，不受同法第159條第1項、第161條之2、第161條之
    3、第163條之1及第164條至第170條規定之限制，合先敘明
    。
貳、實體部分
一、認定犯罪事實所憑之證據
(一)被告於本院準備程序及審理程序時之自白（見本院110年度
    易字第735號卷<下稱本院易字卷>第34頁、第40頁）。
(二)證人即告訴人彭琇琳於警詢及偵訊時之指稱、證人即告訴人
    配偶汪仁志於警詢及偵訊時之證詞、證人即告訴人住處所在
    社區之總幹事陳許傳於警詢時之證言（見110年度偵字第358
    8號卷<下稱偵卷>第21頁至第23頁、第25頁至第26頁、第61
    頁至第63頁、第91頁至第94頁）。
(三)告訴人住處所在樓層照片、被告搭乘告訴人住處所在社區電
    梯及社區1樓大廳之監視器畫面照片（見偵卷第31頁至第32
    頁、第33頁至第34頁）。
(四)被告固請求調查附表所示證據，然因被告所主張之待證事實
    均與侵入他人住宅罪之構成要件事實無關，且本案事實亦臻
    明確，故本院認並無調查必要性，乃駁回被告前揭證據調查
    之聲請，附此敘明。
二、論罪科刑之理由
    核被告所為，係犯刑法第306條第1項之侵入他人住宅罪。爰
    審酌被告先前已多次纏擾告訴人，致告訴人已受有一定程度
    之心理壓力，之後竟然為本案犯行，更使告訴人受有相當程
    度之心理壓力，所為實不足取，又被告迄今尚未與告訴人和
    解或賠償告訴人所受損害，亦未獲取告訴人之原諒，再被告
    於偵查中始終否認犯行，辯稱：我沒有對她（即告訴人）怎
    麼樣，她給我的感覺，好像那是我家，這可能是我錯誤的感
    覺，我只好十字架背起來云云（見偵卷第46頁），直到本院
    準備程序及審理程序時才坦承本案犯行，犯後態度難謂良好
    ，暨其自述離婚、無子、獨居之家庭環境、經營公司為業、
    月收入約新臺幣3萬多元之經濟狀況、大學畢業之教育程度
    、被告患有妄想症之精神健康狀況（此有本院易字卷第43頁
    所附被告提出之衛生福利部臺北醫院110年9月23日診斷證明
    書可查）等一切情狀，量處如主文所示之刑，並依刑法第41
    條第1項前段規定，諭知易科罰金之折算標準。
據上論斷，應依刑事訴訟法第273條第1項、第299條第1項前段，
判決如主文。
本案經檢察官歐蕙甄偵查起訴，由檢察官郭智安到庭執行公訴。
中    華    民    國   110    年    10    月    8    日
                  刑事第三庭    法  官    施建榮
上列正本證明與原本無異。
如不服本判決，應於判決送達後20日內敘明上訴理由，向本院提
出上訴狀 (應附繕本) ，上訴於臺灣高等法院。其未敘述上訴理
由者，應於上訴期間屆滿後20日內向本院補提理由書「切勿逕送
上級法院」。
                                書記官    葉芷廷
中    華    民    國   110    年    10    月    13    日
附錄法條：
刑法第306條第1項
無故侵入他人住宅、建築物或附連圍繞之土地或船艦者，處 1
年以下有期徒刑、拘役或 9 千元以下罰金。
附表：
   ┌───┬────────┬───────────┐
   │編號  │證據名稱        │待證事實              │
   ├───┼────────┼───────────┤
   │  1   │臉書帳號名稱「柳│此帳號疑似彭琇琳持有，│
   │      │晨馨」之人      │臉書社團「春花秋月情詩│
   │      │                │語錄」的創始人        │
   ├───┼────────┼───────────┤
   │  2   │臉書帳號名稱「最│此帳號疑似彭琇琳持有，│
   │      │後的衝擊」之人  │每天固定都會發送貼文公│
   │      │                │開在網路上，我時而感覺│
   │      │                │這是彭琇琳透過此專頁，│
   │      │                │把她想告訴我的話寫在這│
   │      │                │裡                    │
   ├───┼────────┼───────────┤
   │  3   │臉書帳號名稱「陳│此帳號疑似彭琇琳持有，│
   │      │銘」之人        │每天都會一直傳訊息給我│
   ├───┼────────┼───────────┤
   │  4   │臉書帳號名稱「彭│此帳號疑似彭琇琳持有，│
   │      │琇琳」之人      │沒有任何個人檔案資料，│
   │      │                │也沒有貼文，只有一個名│
   │      │                │字的帳號，非常耐人尋味│
   ├───┼────────┼───────────┤
   │  5   │臉書帳號名稱「軒│此帳號疑似彭琇琳持有，│
   │      │轅琳」之人      │網海當中，軒轅琳這個名│
   │      │                │字令我印象深刻，就在某│
   │      │                │個巧合間，我發現她也出│
   │      │                │沒在現在的「春花秋月情│
   │      │                │詩語錄」社團          │
   ├───┼────────┼───────────┤
   │  6   │臉書帳號名稱「楓│此帳號疑似彭琇琳持有，│
   │      │橋夜泊」之人    │我告訴過彭琇琳我有錄一│
   │      │                │首唐詩「楓橋夜泊」的詩│
   │      │                │曲，所以我才會懷疑此帳│
   │      │                │號為彭琇琳所設立      │
   ├───┼────────┼───────────┤
   │  7   │臉書帳號名稱「So│此帳號疑似彭琇琳持有，│
   │      │phie Peng」之人 │貼文裡的暗示，可以推算│
   │      │                │出我跟彭琇琳的生日，也│
   │      │                │是非常令我感到莫名其妙│
   ├───┼────────┼───────────┤
   │  8   │臉書帳號名稱「陳│此帳號疑似彭琇琳之「友│
   │      │麗美」之人      │人」，經常出沒在「最後│
   │      │                │的衝擊」，我曾經跟此人│
   │      │                │相約碰面，本以為是彭琇│
   │      │                │琳的匿名帳號，結果竟然│
   │      │                │是另有其人，相片與本人│
   │      │                │相符，但她當天似乎在閃│
   │      │                │躲我                  │
   ├───┼────────┼───────────┤
   │  9   │「為了愛，夢一生│這首歌疑似彭琇琳所唱  │
   │      │」錄音          │                      │
   ├───┼────────┼───────────┤
   │ 10   │「像初雪般走向你│這首歌疑似彭琇琳所唱  │
   │      │」錄音          │                      │
   └───┴────────┴───────────┘